臺灣雲林地方法院民事裁定　　　　　　100年度消債更字第9號
聲　請　人
即　債務人　林季嬛
代　理　人　曾錦源律師
複　代理人　蕭銘智
上列當事人聲請消費者債務清理事件，本院裁定如下：
    主  文
聲請人即債務人林季嬛自中華民國一百年八月二十九日下午五時
起開始更生程序。
命司法事務官進行本件更生程序。
    理  由
一、按債務人不能清償債務或有不能清償之虞者，得依本條例所
    定更生或清算程序，清理其債務；債務人對於金融機構因消
    費借貸、自用住宅借款、信用卡或現金卡契約而負債務，在
    聲請更生或清算前，應提出債權人清冊，以書面向最大債權
    金融機構請求協商債務清償方案，並表明共同協商之意旨。
    債務人與金融機構協商成立者，不得聲請更生或清算。但因
    不可歸責於己之事由，致履行顯有重大困難者，不在此限；
    又法院開始更生程序之裁定，應載明其年、月、日、時，並
    即時發生效力。又法院裁定開始更生或清算程序後，得命司
    法事務官進行更生或清算程序；必要時，得選任律師、會計
    師或其他適當之自然人或法人一人為監督人或管理人，消費
    者債務清理條例第3 條、第151 條第1 項、第5 項、第6 項
    、第45條第1 項及第16條第1 項分別定有明文規定。
二、本件聲請人主張：其於消費者債務清理條例施行前，曾以書
    面向最大債權金融機構新竹國際商業銀行（現為渣打國際商
    業銀行，下稱渣打銀行）請求共同協商債務清償方案，達成
    120 期，零利率之協商方案，約定自民國95年6 月起，每月
    清償新臺幣（下同）11,552元。其依上開協商條件持續繳款
    二年，嗣因適逢金融危機，所得減少，遂於97年7 月間向渣
    打銀行申請調降繳款金額，並成立120 期，零利率之還款方
    案，約定自97年10月起，按月清償8,953 元，其均按時繳納
    。因工作需經常性加班，由上午8 點工作至晚上10點後，並
    需夜間盤點至清晨1 點，身體已無法負荷，且深夜騎乘機車
    亦危險，便於99年8 月離職，離職後其目前每月收入約15,0
    00元，扣除協商還款金額8,953 元後，僅餘6,047 元，實無
    法維持最低生活，因而不得已毀諾，故屬有不可歸責於己之
    事由，致履行顯有重大困難。另其擔保或無優先權之債務總
    額未逾1,200 萬元，復未經法院裁定開始清算程序或宣告破
    產，爰向本院聲請更生等語。
三、聲請人主張之事實業據其提出員工職務證明書、99年10月至
    100 年3 月之薪資袋影本、前置協商機制協議書、95年度銀
    行公會債務協商機制增補約據、財政部臺灣中區國稅局97年
    、98年度綜合所得稅各類所得資料清單、全國財產稅總歸戶
    財產查詢清單、福懋加油站之統一發票、雲林縣成衣服飾職
    業公會繳費通知單、水費查詢表、臺灣電力公司雲林區營業
    處100 年3 月7 日雲林費核費字第Ｚ○○○○○○○○○號函、中華電
    信公司繳費證明單、戶籍謄本、銀行存摺影本、南山人壽保
    單資料、建物登記第二類謄本、行車執照、勞工保險被保險
    人投保資料表、聲請人之父母林溫、林蘇萍之財政部臺灣中
    區國稅局97年、98年度綜合所得稅各類所得資料清單、全國
    財產稅總歸戶財產查詢清單等件為證（見本院卷第8 頁、第
    9 頁至第11頁、第13頁、第16頁至第26頁、第69頁、第70頁
    至第85頁、第95頁）。經查：
  (一)聲請人主張其於消費者債務清理條例施行前，曾以書面向最
    大債權金融機構渣打銀行申請債務協商，達成120 期，零利
    率之協商方案，約定自民國95年6 月起，每月清償11,552元
    。嗣復於97年7 月間向渣打銀行申請調降繳款金額，並成立
    120 期，零利率之還款方案，約定自97年10月起，按月清償
    8,953 元，均按時繳納，至99年7 月毀諾等情，業據其提出
    協議書、95年度銀行公會債務協商機制增補約據為證，並有
    遠東國際商業銀行股份有限公司、兆豐國際商業銀行股份有
    限公司、臺灣新光商業銀行股份有限公司陳報狀在卷可憑，
    應堪認定。
  (二)又聲請人主張99年8 月離職後，薪資僅餘15,000元等情，有
    松清商業股份有限公司100 年5 月11日（100 ）松商字第11
    號函、聲請人99年10月起至100 年3 月止之薪資袋在卷可憑
    （見本院卷第18頁至第19頁、第83頁、第104 頁），是聲請
    人確實因收入降少而難以繼續履行協商條件，堪認有不可歸
    責於聲請人之事由，致履行原協商條件顯有重大困難。另衡
    以聲請人95年成立協商後，確實勉力依約履行協商條件，長
    達4 年餘，且於本件聲請更生事件中，仍持續與各債權銀行
    進行協商，並將債務降低，顯見聲請人就其所積欠債務仍有
    盡力償還之意願。
四、本件聲請人於95年6 月協商成立後，因不可歸責於己之事由
    ，致履行顯有重大困難，業如上述，此外，本件又查無債務
    人有消費者債務清理條例第6 條第3 項、第8 條或第46條各
    款所定駁回更生聲請之事由存在，則債務人聲請更生，應屬
    有據，爰裁定如主文第1 項所示。又本件債務人業經裁定開
    始更生程序，爰並裁定命司法事務官進行本件更生程序，如
    主文第2 項所示。
中    華    民    國  100    年    8     月    29    日
                  民事第二庭 法  官  蔡惠琪
上為正本係照原本作成
本件不得抗告
本裁定已於100年8月29日下午5時公告。
中    華    民    國  100    年    8     月    29    日
                             書記官  李松坤